【裁判字號】    98,交易,724
【裁判日期】    981229
【裁判案由】    過失致死
【裁判全文】
臺灣板橋地方法院刑事判決             98年度交易字第724號
公  訴  人  臺灣板橋地方法院檢察署檢察官
被      告  乙○○
上列被告因過失致死案件，經檢察官提起公訴（98年度偵字第16
873 號），本院依簡式審判程序，判決如下：
    主  文
乙○○因過失致人於死，處有期徒刑柒月。
    事  實
一、張淑雁於民國（下同）九十八年五月二十七日晚上十一時十
    五分許，駕駛車號七Ｄ－一七三０號自用小客車，沿臺北縣
    中和市○○路往錦和路方向行駛，行經圓通路與圓通路三三
    五巷交岔路口時，本應注意路口有閃黃燈號誌，應減速接近
    ，小心通過，注意安全，並應注意車前狀況，隨時採取必要
    之安全措施，而依當時天候晴、夜間有照明、路面柏油、乾
    燥、無缺陷、無障礙物、視距良好之情形下，並無不能注意
    之情事，竟疏未減速接近路口，又未注意車前狀況，即冒然
    沿圓通路向左彎行通過該路口，適有疏未注意車道上往來車
    輛之行人黃葉秀英欲穿越圓通路而行走於該路口之行人穿越
    道旁，以致張淑雁之車頭左前撞及黃葉秀英，葉秀英之身體
    因受衝撞而彈起撞擊乙○○所駕駛車輛之擋風玻璃後摔落地
    面，黃葉秀英而受有頭部外傷併顱骨骨折及顱內出血、胸部
    挫傷並血胸之傷害，經送醫急救後仍不治死亡。乙○○於犯
    罪未被有偵查權之機關或公務員發覺前，於處理員警到場處
    理時在場，並當場承認為肇事人，進而接受裁判。
二、案經黃葉秀英之子丙○○訴由臺北縣政府警察局中和第二分
    局報請臺灣板橋地方法院檢察署檢察官偵查起訴，經乙○○
    於準備程序進行中就被訴事實為有罪之陳述，經告知簡式審
    判程序之旨，並聽取當事人之意見後，本院裁定以簡式審判
    程序審理。
    理  由
一、訊據被告乙○○對於上揭時地駕車肇事之事實坦承不諱，並
    有道路交通事故現場圖、道路交通事故調查報告表(一)、(二)各
    乙紙、現場及車損相片二十四幀在卷可資佐證。又被告於事
    故發生時，駕駛上開車輛行經該路口時，並未減速或鳴喇叭
    ，而係維持著平均速度經過路口，其車輛左前方撞及被害人
    黃葉秀英等事實，復據目擊證人鄭育書於警詢中證述明確（
    見偵查卷第十七頁）。且被害人黃葉秀英因本件車禍事故，
    受有頭部外傷併顱骨骨折及顱內出血、胸部挫傷並血胸之傷
    害，經送醫急救後仍不治死亡之事實，並有行政院衛生署雙
    和醫院九十八年五月二十八日診斷證明書一件、臺灣板橋地
    方法院檢察署檢驗報告書一件、相驗照片十六張、相驗屍體
    證明書一件在卷可憑。按閃光黃燈表示「警告」，車輛應減
    速接近，注意安全，小心通過。又汽車行駛時，駕駛人應注
    意車前狀況，並隨時採取必要之安全措施。道路交通標誌標
    線號誌設置規則第二一一條第一項第一款、道路交通安全規
    則第九十四條第三項定有明文。查被告駕駛汽車行至肇事地
    點，疏未注意減速接近，亦未注意車前狀況，並隨時採取必
    要之安全措施，以致撞及被害人黃葉秀英，被告之駕駛行為
    具有過失，至為灼然，而被害人黃葉秀英行經肇事地點，於
    橫越路口時，未能注意車道上往來之車輛，亦同有疏失，惟
    被告並不因被害人亦與有過失而得解免其過失犯行之成立；
    且上開交通事故經送請臺灣省臺北縣區車輛行車事故鑑定委
    員會鑑定結果，亦認被告駕駛自用小客車，行經閃光號誌設
    有行人穿越道之路口，未注意車前狀況，撞及橫越道路之人
    ，為肇事主因。被害人黃葉秀英橫越道路疏未注意道路上來
    往車輛，為肇事次因，有臺灣省臺北縣區車輛行車事故鑑定
    委員會北縣鑑字第九八一二七八號鑑定意見書一件在卷足參
    。又被害人黃葉秀英確因本件交通事故而死亡，有如前述，
    是被告之過失行為與被害人之死亡結果間，顯具有相當因果
    關係。從而，本件事證明確，被告犯行，洵堪認定，應依法
    論科。
二、核被告乙○○所為，係犯刑法第二百七十六條第一項之過失
    致死罪。又被告於肇事後，犯罪未被發現前，於處理員警到
    場處理時在場，並當場承認為肇事人，進而接受裁判，有臺
    北縣政府警察局中和第二分局道路交通事故肇事人自首情形
    紀錄表附卷可稽，合於自首要件，爰依刑法第六十二條前段
    之規定減輕其刑。又本件被害人黃葉秀英固係欲穿越圓通路
    時遭被告所駕駛之車輛撞及，惟因其係行走於行人穿越道「
    旁」，距離行人穿越道尚約三十公分之柏油路上遭撞及，此
    業經目擊證人鄭育書於警詢中證述明確（見偵查卷第十六頁
    ），是被告並無道路交通管理處罰條例第八十六條「行經行
    人穿越道不依規定讓行人優先通行，因而致人受傷或死亡，
    依法應負刑事責任者，應加重其刑至二分之一」規定之適用
    ，附此敘明。爰審酌被告行車未遵守交通規則而過失致人於
    死之行為，其駕車肇事之行為怠忽，過失情節非輕，造成被
    害人死亡之無可挽回之結果，且犯後迄今未能與告訴人和解
    賠償損害，並斟酌被害人亦有過失，及被告於本院審理中坦
    承犯行之態度等一切情狀，量處如主文所示之刑。
據上論斷，應依刑事訴訟法第二百七十三條之一第一項、第二百
九十九條第一項前段，刑法第二百七十六條第一項、第六十二條
前段，刑法施行法第一條之一，判決如主文。
本案經檢察官甲○○到庭執行職務。
中    華    民    國    98    年    12    月    29    日
                    交通法庭    法  官  白光華
上列正本證明與原本無異。
如不服本判決，應於判決送達後10日內敘明上訴理由，向本院提
出上訴狀 (應附繕本) ，上訴於臺灣高等法院。其未敘述上訴理
由者，應於上訴期間屆滿後20日內向本院補提理由書「切勿逕送
上級法院」。
                                書記官  莊川億
中    華    民    國    98    年    12    月    30    日
附錄本案論罪科刑法條全文：
刑法第二百七十六條
因過失致人於死者，處二年以下有期徒刑、拘役或二千元以下罰
金。
從事業務之人，因業務上之過失犯前項之罪者，處五年以下有期
徒刑或拘役，得併科三千元以下罰金。


司法院資訊處製作；財團法人民間司法改革基金會備份。
